# 同一控制下合并的计税基础！

提问人：茶前饭后 时间：2017-05-30 23:32:59
请教陈版：非同一控制下合并，被合并方净资产需要评估，然后按照调整后的公允价值报表来做合并报表，调整后的个别报表会出现递延所得税负债（评估增值），那么同一控制下的合并要按照资产的账面价值入账，这时合并时就不会出现递延所得税资产或负债了吧？那么如果被合并企业涉及到少数股东权益，按理说应该也要评估然后按照公允价值调整报表，请教陈版这些判断是否正确？拜谢！

回答人：chenyiwei
同一控制下合并，如果是控股合并，则因账面价值和计税基础均不变，所以导致新出现暂时性差异的情况较少；但如果是吸收合并或业务合并，不排除由此导致出现暂时性差异，需确认递延所得税的情况，此时确认递延所得税的影响应调整资本公积。参考：《瑞华研究 2010 ～ 2016 汇编》之“问题2-3-24（同一控制下合并中所得税的确认）”。